【裁判字號】    97,訴,1295
【裁判日期】    971029
【裁判案由】    毒品危害防制條例
【裁判全文】
臺灣基隆地方法院刑事判決              97年度訴字第1295號
公  訴  人  臺灣基隆地方法院檢察署檢察官
被      告  甲○○
上列被告因毒品危害防制條例案件，經檢察官提起公訴（97年度
毒偵字第1933號、97年度毒偵字第2031號），本院判決如下：
    主  文
甲○○施用第一級毒品，累犯，處有期徒刑柒月；又施用第二級
毒品，累犯，處有期徒刑伍月；又施用第二級毒品，累犯，處有
期徒刑伍月。應執行有期徒刑壹年貳月。
    事  實
一、甲○○前因施用毒品案件，先後2 次經裁定送觀察勒戒後，
    均認無繼續施用毒品之傾向，分別於民國92年7 月18日、93
    年4月9日執行完畢釋放出所，並由臺灣基隆地方法院檢察署
    檢察官以92年度毒偵字第159 號、92年度毒偵字第1134號及
    93年度毒偵字第558 號為不起訴處分確定。又因偽造文書案
    件，經本院於93年7 月12日以93年度訴字第43號判決，判處
    有期徒刑7月，緩刑3年確定（下稱甲罪，緩刑宣告嗣經同法
    院於94年8 月17日以94年度撤緩字第24號裁定撤銷）。再因
    詐欺案件，經本院於94年10月24日以94年度基簡字第839 號
    判決，判處有期徒刑6 月確定（下稱乙罪）。另因施用第二
    級毒品案件，於94年5 月31日以94年度簡上字第53號判決處
    有期徒刑6 月確定（下稱丙罪）。復因施用第二級毒品案件
    ，於94年10月31日以94年度基簡字第827 號判決，判處有期
    徒刑5 月確定（下稱丁罪）。再因施用第一級毒品案件，於
    94年11月30日以94年度訴字第998號判決，判處有期徒刑6月
    確定（下稱戊罪）。又因違反臺灣地區與大陸地區人民關係
    條例案，經臺灣桃園地方法院於94年11月30日以94年度訴字
    第2107號判決，判處有期徒刑1 年確定（下稱己罪）。其上
    開所犯乙、丁、戊及己罪所處之刑，經本院於95年2月17 日
    以95年度聲字第98號裁定，合併應執行有期徒刑2年3月確定
    ，嗣再於96年7月26日以96年度聲減字第666號裁定，各減為
    有期徒刑3月、2月又15日、3月及6月，應執行有期徒刑1年1
    月又15日。其於94年8月9日入監接續執行上開各罪，於96年
    9月11日假釋出監付保護管束，並於96年9月15日期滿未經撤
    銷假釋，視為執行完畢（構成累犯）。
二、詎其仍未戒除毒癮，各基於施用第一、二級毒品海洛因、甲
    基安非他命之犯意，先後於下列時間、地點非法施用毒品：
  (一)97年5月25日下午1、2時，在基隆市中山區○○○路1巷34號
    2 樓住處，以將海洛因摻水注入針筒，再以針筒注射靜脈血
    管之方式，施用第一級毒品海洛因1次。
  (二)97年5 月25日中午12時許，在上址，以將甲基安非他命置入
    玻璃球內燒烤產生煙霧而吸食之方式，施用第二級毒品甲基
    安非他命1次。嗣因其係施用毒品列管人口，經警於同年5月
    26日通知其採驗尿液，結果呈嗎啡及甲基安非他命之陽性反
    應，而悉(一)、(二)犯行。
  (三)97年7月4日上午10時許，在上址，以將甲基安非他命置入玻
    璃球內燒烤產生煙霧而吸食之方式，施用第二級毒品甲基安
    非他命1次。嗣因其係施用毒品列管人口，經警於同年7 月4
    日下午1 時許通知其採尿送驗，結果呈甲基安非他命陽性反
    應，查悉(三)犯行。（起訴書誤載被告前開(一)、(二)、(三)施用毒
    品之時間、地點，業據蒞庭檢察官當庭更正）
三、案經基隆市警察局移送及基隆市警察局第四分局報告臺灣基
    隆地方法院檢察署檢察官偵查起訴。
    理  由
一、被告及檢察官對於以下本院作為得心證依據之各項證據資料
    ，均不爭執證據能力，且於準備程序及審理中均同意作為證
    據，本院審酌上開各項證據作成時之狀況，認為並無不可信
    或不適當之情事，依刑事訴訟法第159條之5之規定，均認有
    證據能力，合先敘明。
二、前開犯罪事實，業據被告於本院審理時坦承不諱，而經被告
    同意為警採集之尿液經送驗後，分別呈現安非他命、甲基安
    非他命、可待因、嗎啡及安非他命、甲基安非他命之陽性反
    應，此有列管毒品人口尿液檢體採集送驗紀錄表、應受尿液
    採驗人尿液檢體採集送驗紀錄表各乙份、台灣檢驗科技股份
    有限公司濫用藥物檢驗報告2份（見97年度毒偵字第2031號
    卷第6頁、第7 頁；97年度毒偵字第1933號卷第頁至第11頁）
    在卷可稽；且參之以酵素免疫分析或薄層定性分析等方式為
    初步篩檢者，檢驗結果雖有相當程度偽陽性之可能，然以氣
    （液）相層析、質譜分析之儀器為交叉確認者，檢驗結果出
    現偽陽性之機率則極低，因而具有公信力，核足為對涉嫌人
    不利之認定；尤以「毒品施用後於尿液、血液中可檢出之最
    大時限，與施用劑量、施用頻率、施用方式、施用者飲水量
    之多寡、個人體質、代謝情況、檢體收集時間點及所用檢測
    方法之靈敏度等因素有關，因個案而異。依據Clarke'sIsol
    ation Identification of Drugs 第二版記載，血液中藥物
    之半衰期（濃度減半所需時間）分別為古柯鹼0.7- 1.5小時
    、海洛因3分鐘（其代謝物為嗎啡2-3小時）、嗎啡2-3 小時
    、大麻20- 36小時、安非他命12小時（當尿液偏酸性時，為
    4-8小時）、甲基安非他命9小時、Ketamine 2-4小時，而MD
    MA約8.49小時。一般於尿液中可檢出之最大時限，古柯鹼為
    施用後1-4天、海洛因2-4天、嗎啡2-4 天、大麻1-10天、安
    非他命1-4天、甲基安非他命1-5天、MDMA1-4天、MDA1- 4天
    、Ketamine2-4 天。」此曾經行政院衛生署藥物食品檢驗局
    以92年7 月23日管檢字第0920005609號函釋在案，足認被告
    自白與犯罪事實相符，其犯罪事證明確，犯行洵堪認定，應
    依法論科。
三、又施用甲基安非他命之代謝最先是去N-甲基（N-demethylat
    io n）形成安非他命，而施用甲基安非他命後，在正常尿液
    PH值情況下，24小時內，有43％服用劑量以甲基安非他命原
    態排出；另施用安非他命後24小時內，有30％以安非他命原
    態排出，20％經去氨基作用及氧化作用形成苯甲酸，2％ 經
    反應形成Norephedrine（參照行政院衛生署出版「物質濫用
    」、「常見濫用藥物檢驗方法彙編」所載）。而施用安非他
    命後，其尿液不致檢出甲基安非他命陽性反應，而施用甲基
    安非他命後，其尿液可檢出甲基安非他命和其代謝物安非他
    命成分，有行政院衛生署管制藥品管理局93年11月2 日管檢
    字第0930010499號函可按，是尿液經檢驗出甲基安非他命陽
    性反應，係被告施用甲基安非他命後以甲基安非他命原態排
    出者；而檢驗出安非他命陽性部分，乃施用甲基安非他命、
    安非他命均可檢驗出安非他命陽性反應。查被告為警採集之
    尿液經檢驗結果，呈安非他命及甲基安非他命陽性反應，足
    以認定被告係施用甲基安非他命，併此敘明。
四、海洛因、甲基安非他命分係毒品危害防制條例第2條第2項第
    1款、第2款所定之第一級、第二級毒品，核被告所為係犯毒
    品危害防制條例第10條第1項、第2項之施用第一級、第二級
    毒品罪。被告持有第一級毒品海洛因及第二級毒品甲基安非
    他命之低度行為，應為施用第一級、第二級毒品之高度行為
    所吸收，不另論罪。被告先後所犯上開3 罪，犯意各別，行
    為互殊，應予分論併罰。再被告有事實欄所載之論罪科刑執
    行完畢情形，其於前案執行完畢後5 年內，故意再犯本件有
    期徒刑以上之各罪，均為累犯，均依刑法第47條第1 項加重
    其刑；爰審酌被告曾有施用毒品之前科仍不知戒除，於偵查
    中及本院準備程序中猶飾詞否認犯行，以圖卸責，浪費司法
    資源，惟於本院審理中已坦承犯行，態度尚稱良好，且所犯
    之施用毒品犯行乃戕害自己身心健康，並未危及他人等一切
    情狀，分別量處如主文所示之刑，併定其應執行之刑。
據上論斷，應依刑事訴訟法第299條第1項前段，毒品危害防制條
例第10條第1項、第2項，刑法第11條前段、第47條第1項、第51
條第5款，判決如主文。
本案經檢察官乙○○到庭執行職務。
中    華    民    國    97    年    10    月    29    日
                  刑事第四庭審判長法  官  齊  潔
                                  法  官  王慧惠
                                  法  官  周霙蘭
以上正本證明與原本無異。
如不服本判決應於收受本判決後10日內向本院提出上訴書狀，其
未敘述上訴理由者，並得於提起上訴後10日內向本院補提理由書
狀（均須按他造當事人之人數附繕本）「切勿逕送上級法院」。
中    華    民    國    97    年    10    月    29    日
                                  書記官  呂明龍
附錄本案所犯法條：
毒品危害防制條例第10條：
I施用第一級毒品者，處 6 月以上 5 年以下有期徒刑。
II施用第二級毒品者，處 3 年以下有期徒刑。


司法院資訊處製作；財團法人民間司法改革基金會備份。
